【裁判字號】    99,上易,1692
【裁判日期】    991230
【裁判案由】    竊盜
【裁判全文】
臺灣高等法院臺中分院刑事判決        99年度上易字第1692號
上  訴  人
即  被  告  張炳烘
上列上訴人因竊盜案件，不服臺灣苗栗地方法院99年度易字第10
77號中華民國99年11月15日第一審判決（起訴案號：臺灣苗栗地
方法院檢察署99年度偵字第4668號），提起上訴，本院判決如下
：
    主  文
上訴駁回。
    理  由
一、按依刑事訴訟法第350條、第361條、第362條、第367條規定
    ，不服地方法院之第一審判決而上訴者，須提出上訴書狀，
    並應敘述具體理由，為上訴必備之程式；其所提出之書狀未
    敘述上訴理由，或僅曾以言詞陳述上訴理由者，均應於上訴
    期間屆滿後20日內補提理由書於第一審法院。第一審法院經
    形式審查，認逾期未補提上訴理由者，應定期間先命補正；
    逾期未補正者，為上訴不合法律上之程式，應以裁定駁回。
    倘已提出上訴理由，但所提非屬具體理由者，則由第二審法
    院以上訴不合法律上之程式，判決駁回。而所謂具體理由，
    必係依據卷內既有訴訟資料或提出新事證，指摘或表明第一
    審判決有何採證認事、用法或量刑等足以影響判決本旨之不
    當或違法，而構成應予撤銷之具體事由，始克當之（例如：
    依憑證據法則具體指出所採證據何以不具證據能力，或依憑
    卷證資料，明確指出所為證據證明力之判斷如何違背經驗、
    論理法則）；倘僅泛言原判決認定事實錯誤、違背法令、量
    刑失之過重或輕縱，而未依上揭意旨指出具體事由，或形式
    上雖已指出具體事由，然該事由縱使屬實，亦不足以認為原
    判決有何不當或違法者（例如：對不具有調查必要性之證據
    ，法院未依聲請調查亦未說明理由，或援用證據不當，但除
    去該證據仍應為同一事實之認定），皆難謂係具體理由，俾
    與第二審上訴制度旨在請求第二審法院撤銷、變更第一審不
    當或違法之判決，以實現個案救濟之立法目的相契合，並節
    制濫行上訴（最高法院97年度臺上字第892號判決意旨可資
    參照）。又理由是否具體，則屬第二審法院審查之範圍，不
    在命補正之列，亦即上訴書狀已記載理由，並有具體之敘述
    時，其上訴既屬合法，第二審法院固應就其理由之是否可取
    ，為實體之審理及判斷；如認其上訴書狀雖記載理由，但並
    未具體敘述時，則無須再命補正，可逕認其上訴不合法，以
    判決駁回之，此有最高法院97年度臺上字第1281號判決意旨
    可參。
二、本案上訴人即被告張炳烘（下稱被告）不服原審判決提起上
    訴，其上訴理由狀略謂：(1)被告因需扶養母親及幼兒，經濟
    上無法支付所判處有期徒刑之易科罰金，又無法長時間入監
    服刑，請求能以緩刑取代易科罰金；(2)另被告所持拔釘器乃
    工作使用之工具並非兇器，且被告所竊取之不鏽鋼門是在同
    一時間內為之，何以論處7罪，為此上訴請求撤銷原判決云
    云。
三、經查：
  (一)按緩刑之宣告，除應具備刑法第74條第1項所定之形式要件
    外，並須有可認為以暫不執行刑罰為適當之情形，始得為之
    。至是否適當宣告緩刑，本屬法院之職權，得依審理之結果
    斟酌決定，非謂符合緩刑之形式要件者，即不審查其實質要
    件，均應予以宣告緩刑，故倘經審查認不宜緩刑，而未予宣
    告者，尚不生不適用法則之違法問題。經查，被告所提之上
    訴理由內容，僅泛言有母親及幼兒靠其維持生活，而請求予
    以緩刑取代易科罰金云云，惟並未依據卷內既有訴訟資料或
    提出新事證，具體指摘或表明第一審判決有何採證認事、用
    法或量刑等足以影響判決本旨之不當或違法之處，自非屬得
    上訴第二審之具體理由。
  (二)復按刑法第321條第1項第3款所稱之兇器，其種類並無限制
    ，凡客觀上足對人之生命、身體、安全構成威脅，具有危險
    性之兇器均屬之；又攜帶兇器竊盜，祇須行竊時攜帶具有危
    險性之兇器為已足，並不以有行兇之意圖為必要，且上開客
    觀上足供為兇器使用之器械，不論係於未行竊前即攜帶持有
    ，或在竊盜現場臨時持以行竊，均應論以攜帶兇器竊盜罪（
    最高法院79年度臺上字第5253號、62年度臺上字第2489號判
    例意旨及司法院75年11月25日（75）廳刑一字第995號函復
    臺灣高等法院意見參照）。本件被告於原審審理時已自承於
    7次竊盜過程中皆攜有拔釘器，並已為認罪之表示（見原審
    卷第21頁反面至第22頁)，而前開之拔釘器，係為堅硬之金
    屬材質，並有尖銳之端部，客觀上足以對人之生命、身體、
    安全構成威脅，係均屬具有危險性之兇器，原審判決因認上
    訴人上開7次竊盜犯行，各有刑法第321條第1項第3款所定攜
    帶兇器之情形，並無違誤；上訴人以其持以竊盜之拔釘器乃
    工作使用之工具而非凶器為由，據以上訴，經核純係出於對
    法律規定之誤解，亦非屬上訴之具體理由。
  (三)按「接續犯」係指行為人就同一犯罪構成事實，以單一行為
    之數個舉動接續進行，以實現一個犯罪構成要件，侵害同一
    法益，而成立一個罪名，雖接續犯於犯罪行為完畢之前，其
    各個舉動與該罪之構成要件相符，但行為人主觀上係以其各
    個舉動僅為全部犯罪行為之一部，而客觀上，亦認係實施一
    個犯罪，是以僅成立一個罪名（最高法院71年台上字第2837
    號判例意旨參照）。足見「接續犯」之成立，係以時、空密
    接性為前提要件，並對於「同一法益」之同種類侵害行為而
    言，若數行為係分別侵害不同被害對象之法益，則以接續犯
    之概念評價該多數犯罪行為，即有不當，僅能依數罪併罰之
    規定個別處斷。本件被告行竊之對象為被害人湯永雄、湯秋
    香、洪雲泉、彭壽男、邱華美、徐緝熙、黃文祥等多人，係
    分別侵害前述不同被害人之財產法益，故此類異其對象之竊
    取他人財物之行為，分別侵害不同被害人之財產法益，自無
    從以接續犯論，是本案原審基於數罪併罰，論以被害7次竊
     盜罪，經核並無違法之處，被告以此指摘原審判決不當，
    亦難謂為上訴之具體理由。
四、綜上所述，被告上訴之理由，皆未依據卷內訴訟資料，具體
    指摘原審判決認事用法有何違法或不當之情形，或構成應予
    撤銷之具體事由，揆諸上開最高法院判決意旨及依「程序優
    先於實體」之刑事訴訟法原則，其上訴自屬違背法律上之程
    式，爰不經言詞辯論，駁回其上訴。
據上論斷，應依刑事訴訟法第367條前段、第372條，判決如主文
。
中    華    民    國    99    年    12    月    30    日
            刑事第五庭  審判長法  官  趙  春  碧
                              法  官  林  宜  民
                              法  官  卓  進  仕
以上正本證明與原本無異。
不得上訴。
                              書記官  郭  振  祥
中    華    民    國    99    年    12    月    30    日

司法院資訊處製作；財團法人民間司法改革基金會備份。
